# 股份支付授予股东的会计处理

提问人：Cyggg 时间：2021-05-19 11:09:28
请教陈版主，公司投资一家公司股比15%左右，公司董事长担任被投资公司副董事长，认定构成重大影响在长期股权投资采取权益法核算。
被投资公司为获取客户资源，一致同意全部股东零对价、按转让前持股比例（原有三个股东，持股比例分别为40%、35%、25%，现转让10%，则分别转让40% _10%_ 、 _35%_ 10%、25%*10%）转让部分股权给外部人员，外部人员带来客户资源认定为被投资公司提供服务，构成股份支付。
公司作为股东处置的股权是否作为投资损失，进投资收益呢？

回答人：chenyiwei
对于主帖所述情况，属于公司为被投资企业承担股份支付费用，参照《企业会计准则解释第 4 号》第七条规定，本企业不是接受服务方，但有结算义务，且结算方式是被投资企业股权，因此本企业应按照现金结算股份支付进行会计处理。本企业账面确认的股权转让损失可以看作是为被投资企业承担的股份支付费用，应作为对该被投资公司的追加投资成本处理。
所以该事项对本企业的影响包括两部分：（ 1 ）以股权转让所收到的价款冲减本企业的长期股权投资成本，但不确认处置损益；（ 2 ）按权益法核算的原则，根据转让前的持股比例，确认本企业在该被投资企业的股份支付和资本公积中应承担或享有的份额，借记投资收益，贷记“资本公积——其他资本公积”。